【裁判字號】    98,補,97
【裁判日期】    980504
【裁判案由】    履行分割共有物契約等
【裁判全文】
臺灣基隆地方法院民事裁定                98年度補字第97號
原      告  乙○○
            甲○○
上列原告與被告丁○○、丙○○間請求履行分割共有物契約等事
件，本院裁定如下：
    主  文
本件訴訟標的價額核定為新臺幣捌拾參萬零壹佰玖拾肆元。
原告至遲應於前開核定訴訟標的價額之裁定確定後五日內，向本
院補繳裁判費新臺幣玖仟壹佰肆拾元。如逾期未補繳，即以裁定
駁回其訴。
    理  由
一、按核定訴訟標的之價額，以起訴時之交易價額為準；無交易
    價額者，以原告就訴訟標的所有之利益為準；以一訴主張數
    項標的者，其價額合併計算之；因租賃權涉訟，其租賃定有
    期間者，以權利存續期間之租金總額為準；民事訴訟法第77
    條之1第2項、第77條之2第1項、第77條之9第1項定有明文。
    本件原告起訴未據繳納裁判費，亦未載明其訴訟標的價額。
    經查，原告係合併請求「被告應依91年度訴字第309號和解
    筆錄履行分割共有物；原告與被告於92年12月24日所立之房
    屋租賃契約及公證建物部分尚未失效或該部分債之關係業已
    消滅。」原告就系爭土地之權利範圍為2分之1，而上開土地
    面積為61.37平方尺，民國98年1月公告土地現值為每平方公
    尺新臺幣（下同）25,100元，原告請求被告履行分割共有物
    部分應有770,194元【計算式：61.37平方公尺×25,100元×
    1/2＝770,194，元以下四捨五入】之價值；又兩造就系爭房
    屋之租賃期間為93年1月1日至97年12月31日，共計60個月，
    每月租金1,000元，原告就系爭房屋租賃契約之請求應有
    60,000元【計算式：60×1,000＝60,000】之價值；綜上，
    爰核定本件訴訟標的之價額為830,194元。
二、按「因財產權而起訴，其訴訟標的之金額或價額在新臺幣十
    萬元以下部分，徵收一千元；逾十萬元至一百萬元部分，每
    萬元徵收一百元；逾一百萬元至一千萬元部分，每萬元徵收
    九十元；逾一千萬元至一億元部分，每萬元徵收八十元；逾
    一億元至十億元部分，每萬元徵收七十元；逾十億元部分，
    每萬元徵收六十元；其畸零之數不滿萬元者，以萬元計算。
    」民事訴訟法第77條之13定有明文。又依「臺灣高等法院民
    事訴訟、非訟事件、強制執行費用提高徵收數額標準」規定
    ，訴訟標的之金額或價額逾十萬元部分，加徵原定數額十分
    之一。本件訴訟標的價額為830,194元，故應徵第一審裁判
    費9,140元。
三、當事人對於本院核定訴訟標的價額之裁定，得於10日內抗告
    。故原告至遲應於本院前開核定訴訟標的價額之裁定確定後
    5日內，向本院補繳第一審裁判費9,140元。如逾期未補繳，
    即以裁定駁回其訴。
四、依民事訴訟法第77條之1、第249條第1項但書規定，裁定如
    主文。
中    華    民    國    98    年    5    月     4    日
                  民事庭法  官  林玉珮
以上正本係照原本作成。
如不服本裁定關於核定訴訟標的價額部分，應於送達後10日內向
本院提出抗告狀，並繳納抗告費新臺幣1000元；其餘關於命補繳
裁判費部分，不得抗告。
中    華    民    國    98    年    5    月      4    日
                        書記官  洪福基


司法院資訊處製作；財團法人民間司法改革基金會備份。
